臺灣板橋地方法院刑事判決　　　　　　　　　　　　九十一年度訴字第一二八一號
　　公　訴　人　臺灣板橋地方法院檢察署檢察官
　　被　　　告　甲○○
右被告因偽造文書等案件，經檢察官聲請簡易判決處刑（聲請案號：九十一年度偵字
第三四三八號），本院認不宜簡易判決處刑，改依通常程序審理，判決如左：
    主  文
甲○○行使偽造私文書，足以生損害於他人，累犯，處有期徒刑肆月，如易科罰金，
以參佰元折算壹日。
乙○○中華民國國民身分證上「甲○○」相片壹張、遠傳電信股份有限公司申辦書上
偽造之「乙○○」署押（簽名）貳枚均沒收之。
    事  實
一、甲○○前於民國八十七年間，因傷害案件，經本院（案號：八十七年度易字第三
    七八九號）判處有期徒刑四月確定，於八十八年三月二十五日易科罰金執行完畢
    ；緣甲○○於九十年四、五月間之某日，乙○○交付其國民身分證予甲○○委託
    其辦理信用卡事務，李某未為處理，竟意圖為自己不法利益，於五、六月間之不
    詳時間，在其前揭居處，換貼其個人相片於乙○○之前揭身分證而變造之，嗣於
    九十年六月二十八日某時，持該變造之身分證，以乙○○名義，向臺北縣土城市
    ○○街一三七巷二十四號一樓航大通信行申請行動電話，而在遠傳電信股份有限
    公司（下稱遠傳公司）申請書上偽簽「乙○○」之簽名二枚，復將影印之前述變
    造身分證黏貼於該申請書上，持交遠傳公司承辦該事務人員而行使之，遠傳公司
    因而發予第0000000000號之行動電話門號一支供甲○○使用，因而為
    違背其任務之行為，生損害於乙○○，嗣於同年十月五日，乙○○因接獲上開門
    號之電話費帳單，發覺有異，遂向遠傳公司查明後，報警處理，因悉上情。
二、案經乙○○訴由臺北縣政府警察局土城分局移由臺灣板橋地方法院檢察署檢察官
    偵查後聲請簡易判決處刑，本院認不宜以簡易判決處刑，改依通常程序審理之。
    理  由
一、訊據被告甲○○坦承右揭犯行不諱，核與其於警、偵訊中所為供述相符，亦與證
    人（即告訴人）乙○○指述情節相符，此外，復有遠傳電信股份有限公司申請書
    一紙、貼有被告『甲○○』相片之乙○○中華民國國民身分證影本在卷可佐，是
    被告所為自白，核與事實相符，應堪採信，本案事證明確，被告犯行，足以認定
    。
二、查被告甲○○受告訴人乙○○之委託辦理信用卡事務，未為處理，竟換貼自己相
    片於乙○○身分證後，持憑該變造之身分證佯以乙○○名義填具申請書【併影印
    該變造身分證貼於該申請書上】向遠傳公司申請行動電話供己使用，核其所為，
    係犯刑法第三百四十二條第一項之背信罪及同法第二百十六條行使同法第二百十
    條之偽造私文書罪（申請書部分）、行使同法第二百十二條之變造特種文書罪（
    國民身分證部分）。被告換貼本身相片於乙○○之國民身分證之變造特種文書罪
    ，為行使之高度行為所吸收，不另論變造行為；又偽造乙○○之署押（簽名）為
    偽造私文書之階段行為，又偽造私文書之低度行為，為行使之高度行為所吸收，
    均不另論罪，僅應論以行使偽造私文書罪，其同時行使偽造私文書、行使變造特
    種文書罪，為一行為所犯，應從一重之行使偽造私文書罪論處。所犯上述二罪間
    （行使偽造私文書、背信罪），有方法、目的之牽連關係，應從一重之刑法第二
    百十六條行使第二百十條之偽造私文書罪論處。又被告有如事實欄所示前科，並
    經執行完畢，有臺灣高等法院檢察署刑案紀錄簡覆表在卷可憑，其於執行完畢後
    五年內，再犯有期徒刑以上之本罪，為累犯，應依刑法第四十七條規定加重其刑
    。爰審酌被告犯罪之動機、手段、所生危害、已經繳齊通話費欠款及犯罪後態度
    暨綜合其他偵審程序進行中之一切情狀等，量處如主文所示之刑，並諭知易科罰
    金之折算標準。又被告換貼於乙○○國民身分證上之其相片一張，為被告所有，
    供犯罪所用之物，應依刑法第三十八條第一項第二款規定宣告沒收；另被告於遠
    傳公司申請書上偽簽之「乙○○」署押（簽名）二枚，為偽造之署押，依刑法第
    二百十九條規定，不問屬於犯人與否，均應宣告沒收之；至該申請書已為遠傳公
    司所有，非被告所有，毋庸宣告沒收。
三、本案於程序上，查有刑事訴訟法第四百五十一條之一第四項第二款所示之情事，
    本院認為不宜以簡易判決處刑，改依通常訴訟程序審理之，附此敘明。
據上論斷，應依刑事訴訟法第四百五十二條、第二百九十九條第一項前段，刑法第二
百十六條、第二百十條、第二百十二條、第三百四十二條、第五十五條、第四十七條
、第四十一條第一項前段、第三十八條第一項第二款、第二百十九條，罰金罰鍰提高
標準條例第一條前段、第二條，判決如主文。
本案經檢察官朱帥俊到庭執行職務
中      華      民      國    九  十  一    年    八    月    三   十   日
                                      臺灣板橋地方法院刑事第六庭
                                              法  官  黎錦福
右正本證明與原本無異。
如不服本判決，應於判決送達後十日內向本院提出上訴書狀。
                  書記官  戴尚榮
中      華      民      國    九  十  一    年    九    月      五      日
附錄本案論罪科刑法條全文：
刑法第二百十條
偽造、變造私文書，足以生損害於公眾或他人者，處五年以下有期徒刑。
刑法第二百十二條
偽造、變造護照、旅券、免許證、特許證及關於品行、能力、服務或其他相類之證書
、介紹書，足以生損害於公眾或他人者，處一年以下有期徒刑，拘役或三百元以下罰
金。
刑法第二百十六條
行使第二百十條至第二百十五條之文書者，依偽造、變造文書或登載不實事項或使登
載不實事項之規定處斷。
刑法第三百四十二條
為他人處理事務，意圖為自己或第三人不法之利益或損害本人之利益，而為違背其任
務之行為，致生損害於本人之財產或其他利益者，處五年以下有期徒刑、拘役或科或
併科一千元以下罰金。
前項之未遂犯，罰之。
